【裁判字號】    98,交易,216
【裁判日期】    980717
【裁判案由】    過失傷害
【裁判全文】
臺灣臺北地方法院刑事判決             98年度交易字第216號
公  訴  人  臺灣臺北地方法院檢察署檢察官
被      告  甲○○
上列被告因犯過失傷害案件，經檢察官提起公訴（九十八年度偵
字第六八一二號），嗣於本院準備程序進行中，被告就被訴事實
為有罪之陳述，經本院裁定進行簡式審判程序，判決如下：
    主    文
甲○○因過失傷害人，處拘役伍拾日，如易科罰金，以新臺幣壹
仟元折算壹日。
    事    實
一、甲○○於民國九十七年八月二十八日晚上十時二十八分許，
    駕駛陳淑娟所有車牌號碼八Ａ—六六二八號自小客車，沿臺
    北縣新店市○○路由南往北方向行駛，行經臺北縣新店市○○路與環河路口，欲左轉彎環河路方向行駛時，本應注意該
    路段設有禁止迴轉標誌及禁止進入環河路口標誌，而依當時
    為天候晴、夜間有照明，道路路面狀況乾燥、無缺陷、無障
    礙物，且視距良好之市區○○道路，並無不能注意之情事，
    竟疏未注意，貿然在該處欲左轉彎進入環河路方向行駛，適
    有丙○○騎乘林華珠所有車牌號碼ＭＡ七—九六五號重機車
    搭載其表姊乙○○，沿同路段由北往南方向行駛至該處，因
    而閃避不及，致使其所駕駛之自小客車前車頭撞及丙○○所
    騎乘之重機車前車頭，造成丙○○騎乘之重機車人、車倒地
    ，丙○○受有下肢挫傷、上肢挫傷、多處擦傷之傷害，乙○○受有左胸壁挫傷、右膝、左腳踝表淺擦傷之傷害。嗣經路
    人報警處理，甲○○於前往處理車禍事故之警員吳玉良到達
    現場處理時在場，且於有偵查權限之警員甲○○未發覺其姓
    名與犯罪情節之前，主動供出自己之年籍與肇事經過而接受
    裁判。
二、案經丙○○、乙○○訴由臺北縣政府警察局新店分局報請臺
    灣臺北地方法院檢察署檢察官偵查起訴。
    理    由
一、前揭犯罪事實，業據被告甲○○於警詢、偵查及本院審理中
    坦承不諱，核與告訴人丙○○、乙○○於警詢及偵查時指訴
    情節相符，並有臺北縣政府警察局交通事故談話紀錄表、臺
    北縣政府警察局新店分局道路交通事故初步分析研判表、新
    店分局警備隊車禍處理小組Ａ２類道路交通事故調查報告表
    、道路交通事故現場圖、道路交通事故調查報告表（一）、
    道路交通事故調查報告表（二）、財團法人佛教慈濟醫院臺
    北分院診斷證明書、財團法人佛教慈濟醫院臺北分院診斷證
    明書、財團法人天主教聖保祿修女會醫院九十八年五月四日
    桃聖業字第○九八○○○○一○○號函及其檢附丙○○病歷
    、出院病歷摘要、ＡＤＭＩＳＳＩＯＮ  ＮＯＴＥ、ＰＲＯ
    ＧＲＥＳＳ  ＮＯＴＥ、天主教聖保祿醫院檢驗報告、財團
    法人佛教綜合醫院臺北分院九十八年五月十日慈新醫文字第
    九八○五五四號函及其檢附臺北縣政府消防局救護紀錄表、
    財團法人佛教慈濟醫院臺北分院急診檢傷護理評估紀錄表、
    財團法人佛教慈濟綜合醫院臺北分院急診病歷、財團法人佛
    教慈濟綜合醫院臺北分院急診醫囑單、財團法人佛教慈濟綜
    合醫院臺北分院急診藥物記錄、財團法人佛教慈濟綜合醫院
    臺北分院急診留觀記錄、財團法人佛教慈濟綜合醫院臺北分
    院護理記錄、財團法人佛教慈濟綜合醫院臺北分院傷口護理
    問題照護記錄單、財團法人佛教新店慈濟綜合醫院病歷專用
    紙、財團法人佛教慈濟綜合醫院臺北分院病歷專用紙、財團
    法人佛教慈濟綜合醫院手術記錄、財團法人佛教慈濟綜合醫
    院臺北分院婦產科超音波檢查照會及報告、財團法人佛教新
    店慈濟綜合醫院手術室護理記錄單、財團法人佛教慈濟綜合
    醫院臺北分院手術前醫囑及護理照護記錄、財團法人佛教慈
    濟綜合醫院臺北分院一般外科軟組織手術同意書、財團法人
    佛教慈濟綜合醫院臺北分院麻醉同意書、自願繳費同意書、
    財團法人佛教綜合醫院臺北分院九十八年五月十九日慈新醫
    文字第九八○五七○號函及其檢附財團法人佛教慈濟醫院臺
    北分院急診檢傷護理評估紀錄表、財團法人佛教慈濟綜合醫
    院臺北分院急診病歷、財團法人佛教慈濟綜合醫院臺北分院
    急診醫囑單、財團法人佛教慈濟綜合醫院臺北分院護理記錄
    、財團法人佛教慈濟綜合醫院臺北分院急診藥物記錄、財團
    法人佛教慈濟綜合醫院臺北分院病歷專用紙、財團法人佛教
    慈濟綜合醫院臺北分院婦產科超音波檢查照會及報告、臺北
    縣政府警察局新店分局警備隊道路交通事故補充資料表、車
    籍資料—基本資料詳細畫面及交通事故現場照片等件在卷可
    資佐證，足徵被告任意性自白與事實相符，應堪採信。按駕
    駛人駕駛汽車，應遵守道路交通標誌、標線、號誌之指示，
    並服從交通指揮人員之指揮，道路交通安全規則第九十條定
    有明文。本件被告為自小客車駕駛人，於上開時間、地點，
    駕駛自小客車行經臺北縣新店市○○路與環河路口，欲左轉
    彎行駛時，自應遵守前揭道路交通安全規則之規定，且依當
    時情形為天候晴、夜間有照明，道路路面狀況乾燥、無缺陷
    、無障礙物，且視距良好之市區○○道路，並無不能注意之
    情事，竟疏未注意，貿然左轉，致使其所駕駛之自小客車前
    車頭撞及告訴人丙○○所騎乘之重機車前車頭，其對本件事
    故之發生有過失甚為明確。又告訴人丙○○受有下肢挫傷、
    上肢挫傷、多處擦傷之傷害、告訴人乙○○受有左胸壁挫傷
    、右膝、左腳踝表淺擦傷之傷害一節，有財團法人佛教慈濟
    醫院臺北分院診斷證明書、財團法人天主教聖保祿修女會醫
    院九十八年五月四日桃聖業字第○九八○○○○一○○號函
    及其檢附丙○○病歷、出院病歷摘要、ＡＤＭＩＳＳＩＯＮ
    ＮＯＴＥ、ＰＲＯＧＲＥＳＳ  ＮＯＴＥ、天主教聖保祿醫
    院檢驗報告、財團法人佛教綜合醫院臺北分院九十八年五月
    十日慈新醫文字第九八○五五四號函及其檢附臺北縣政府消
    防局救護紀錄表、財團法人佛教慈濟醫院臺北分院急診檢傷
    護理評估紀錄表、財團法人佛教慈濟綜合醫院臺北分院急診
    病歷、財團法人佛教慈濟綜合醫院臺北分院急診醫囑單、財
    團法人佛教慈濟綜合醫院臺北分院急診藥物記錄、財團法人
    佛教慈濟綜合醫院臺北分院急診留觀記錄、財團法人佛教慈
    濟綜合醫院臺北分院護理記錄、財團法人佛教慈濟綜合醫院
    臺北分院傷口護理問題照護記錄單、財團法人佛教新店慈濟
    綜合醫院病歷專用紙、財團法人佛教慈濟綜合醫院臺北分院
    病歷專用紙、財團法人佛教慈濟綜合醫院手術記錄、財團法
    人佛教慈濟綜合醫院臺北分院婦產科超音波檢查照會及報告
    、財團法人佛教新店慈濟綜合醫院手術室護理記錄單、財團
    法人佛教慈濟綜合醫院臺北分院手術前醫囑及護理照護記錄
    、財團法人佛教慈濟綜合醫院臺北分院一般外科軟組織手術
    同意書、財團法人佛教慈濟綜合醫院臺北分院麻醉同意書、
    自願繳費同意書、財團法人佛教綜合醫院臺北分院九十八年
    五月十九日慈新醫文字第九八○五七○號函及其檢附財團法
    人佛教慈濟醫院臺北分院急診檢傷護理評估紀錄表、財團法
    人佛教慈濟綜合醫院臺北分院急診病歷、財團法人佛教慈濟
    綜合醫院臺北分院急診醫囑單、財團法人佛教慈濟綜合醫院
    臺北分院護理記錄、財團法人佛教慈濟綜合醫院臺北分院急
    診藥物記錄、財團法人佛教慈濟綜合醫院臺北分院病歷專用
    紙、財團法人佛教慈濟綜合醫院臺北分院婦產科超音波檢查
    照會及報告等件在卷可參，而其等前開所受之傷害與被告之
    過失間亦有相當因果關係。綜上所述，本件事證明確，被告
    犯行洵堪認定，應依法論科。
二、核被告所為，係犯刑法第二百八十四條第一項前段之過失傷
    害罪。被告以一過失行為同時傷害告訴人丙○○、乙○○，
    係以一行為同時侵害二同種法益，屬同種想像競合犯，應從
    一過失傷害罪論處。又被告於肇事後，於前往處理車禍事故
    之警員吳玉良到達現場處理時在場，且於其上開犯行未為任
    何有偵查犯罪職權之公務員已知悉前，不逃避接受裁判而當
    場向警員吳玉良自首，承認其為肇事人一節，有臺北縣政府
    警察局新店分局道路交通事故肇事人自首情形記錄表一紙可
    稽，是被告既已向該管公務員申述犯罪事實，而不逃避接受
    裁判，已合於刑法第六十二條前段所定對於未發覺之犯罪自
    首而接受裁判之要件，依該條規定減輕其刑。爰審酌被告前
    並無前科，素行良好，此有臺灣高等法院被告前案紀錄表一
    份在卷可憑，因一時貪便，疏未遵守道路交通安全規則因而
    肇事，對告訴人丙○○、乙○○所造成之傷害非輕，惟被告
    犯罪後坦承犯行，態度尚可，然迄今尚未與告訴人丙○○、
    乙○○就民事賠償達成和解，兼衡其前科、品行、智識程度
    、生活狀況等一切情狀，量處如主文所示之刑，並諭知易科
    罰金之折算標準，以資懲儆。
據上論斷，應依刑事訴訟法第二百七十三條之一第一項、第二百
八十四條之一、第二百九十九條第一項前段，刑法第二百八十四
條第一項前段、第五十五條、第六十二條前段、第四十一條第一
項前段，刑法施行法第一條之一第一項、第二項前段，判決如主
文。
本案經檢察官黃兆揚到庭執行職務
中    華    民    國    98    年    7     月    17    日
                臺灣臺北地方法院交通法庭
                    法      官  雷淑雯
以上正本證明與原本無異。
如不服本判決，應於判決送達後十日內向本院提出上訴狀（應抄
附繕本）。告訴人或被害人如對於本判決不服者，應具備理由請
求檢察官上訴，其上訴期間之計算係以檢察官收受判決正本之日
期為準。
                    書  記  官  胡詩唯
中    華    民    國    98    年    7     月    17    日
附錄本案論罪科刑法條全文
中華民國刑法第二百八十四條
因過失傷害人者，處六月以下有期徒刑、拘役或五百元以下罰金
，致重傷者，處一年以下有期徒刑、拘役或五百元以下罰金。
從事業務之人，因業務上之過失傷害人者，處一年以下有期徒刑
、拘役或一千元以下罰金，致重傷者，處三年以下有期徒刑、拘
役或二千元以下罰金。


司法院資訊處製作；財團法人民間司法改革基金會備份。
